# 请教陈版主 , 公司持有另外一家公司的优先股能否指定为FVTOCI

提问人：xuna 时间：2023-02-11 01:04:00
我们现在审计的一家客户,持有一家非上市公司C+轮优先股,公司享有对该优先股的优先清算权,赎回权以及转换权.赎回权的规定如下:于发生任何下列事件后，优先股持有人可选择赎回该等优先股：（a）于 C+轮优先股发行日期第五周年后任何时间，如合资格时尚未完成；（b）某某公司不再为贵公司的单一最大股东，并有权委任或指定贵公司至少大多数董事；（c）与某重大客户的合作终止；或（d）可变利益实体协议终止，此将导致未能将可变利益实体及可变利益实体的附属公司综合入账。就上述（c）及（d）项而言，须于接获任何优先股持有人要求整改的书面通知后三个月内整改。
转换权 ：每股优先股可由持有人选择于发行日期后任何时间根据转换比率转换，惟须就摊薄作出调整，包括但不限于股分拆细及合并、股息及分派、以
低于适用转换价格的代价发行新证券及若干其他事件。持有人于转换每股优先股后有权获得的普通股数目应为适用原发行价除以优先股当时的实际转换价的商数，优先股的初步转换比率为 1:1。优先股的转换价与其原发行价相同，且并无对转换价作出调整。
综上条件，我理解客户所持有的优先股不符合“非交易性权益工具的定义”，不能直接指定为FVTOCI；是否应该按照FVTPL进行核算更加合理？
@chenyiwei

回答人：chenyiwei
是，从主帖信息来看，该优先股不符合发行方视角确认为权益工具的条件，故不属于权益工具投资。但鉴于其合同现金流量特征不符合“本金+利息”的基本借贷安排，只能作为以公允价值计量且其变动计入损益的金融资产处理。